# 融资租赁的一个问题

提问人：rainy418 时间：2012-10-02 23:44:30
准则讲解的一个例题如下： 20×6年 1 月 1 日 借：长期应收款——应收融资租赁款 910100 贷：银行存款10000 融资租赁固定资产 700000 未实现融资收益 200100 在本例中，融
资租赁固定资产在租赁期开始日的账面价值正好与公允价值一致。如果账面价值高于或者低于公允价值，其差额应当计入当期损益，通过“营业外收入”或“营业外支出”科目核算。 在计算内含报酬率时已考虑了初始直接费用的因素，为了避免未实现融资收益高估，在初始确认时应对未实现融资收益进行调整，借“未实现融资收益”，贷“长期应收款——应收融资租赁款”。本例中： 借：未实现融资收益 10000 贷：长期应收款——应收融资租赁款 10000
融资租赁中，出租方的初始费用可以理解为“减少租赁期内确认的收益金额”。 问题：为什么要说“出租人发生的初始直接费用，应包括在应收融资租赁款的初始计量中”？，从上面分录可以看出，初始费用 10000 ，先计入长期应收款，又冲减，岂不是多余的？为什么不直接做如下分录， 借：长期应收款——应收融资租赁款 910100-10000 贷：银行存款 10000 融资租赁固定资产700000 未实现融资收益 200100-10000 个人认为应直接将发生的费用视为对为实现融资收益的递减，而不纳入长期应收款的计量。

回答人：chenyiwei
回复 rainy418 的帖子
也可以这样考虑，实际上代表了未来租赁期间累计可确认的融资收益的减少。
根据金融工具准则规定，应收租赁款作为一项以摊余成本计量的金融资产，其直接交易成本应计入初始计量金额，在计算实际利率时纳入考虑，相应减少了后续可确认的融资收益。